# 求助陈版主及各位大神：判断合同安排是否属于合营安排

提问人：我就是我 5 时间：2022-06-13 10:11:20
A公司（国有独资）与B公司（私营企业）于 2019 年签署一份合作协议，协议约定由A公司提供砂石资源，B公司到A公司所在地建设砂石生产线（含厂房），合作期间，A公司的砂石全部由B公司进行加工，B公司收取加工费略高于市场价格，加工完成移交给A公司自行对外销售，合作期限为 10 年。合作期满，若B公司与A公司不再续约，则B公司将其所建设的生产线（含厂房）无偿给与A公司。
请问陈版主及各位大神，
1.该合同安排是否属于合营安排，若属于请告知理由。
2.若不构成合营安排，是否构成融资，或同时构成融资。
3.应如何进行会计处理。

回答人：chenyiwei
该事项不属于合营安排，而是B为A建设生产线和提供加工服务。对B公司而言，其角色类似于PPP项目中的社会资本方，提供基础设施建造服务，以及建成后 10 年内利用该设施提供加工服务，并向A收取略高于市场价格的加工费。具体会计处理取决于双方合同条款的约定，例如加工费的构成、是否约定每年的保底加工数量或者加工费收入金额、 10 年合作期限届满时该生产线的预计公允价值等因素。
对于A公司而言，如果其在 10 年期满后可收回资产的届时公允价值是重大的，则应将其每年支付的加工费分解为两部分，一是对生产线购建成本的补偿，二是每年的付现加工费，据此分别进行会计处理。第一部分款项的折现值是该项固定资产的入账价值。